【裁判字號】    89,台抗,222
【裁判日期】    890512
【裁判案由】    返還房屋等
【裁判全文】
最高法院民事裁定                                八十九年度台抗字第二二二號
    抗  告  人  甲○○
右抗告人因與乙○○○○○○○間請求返還房屋等事件，對於中華民國八十五年十一
月十四日台灣高等法院裁定（八十四年度上易字第九九號），提起抗告，本院裁定如
左：
    主  文
抗告駁回。
抗告訴訟費用由抗告人負擔。
    理  由
按民事訴訟法第四百六十六條第一項規定：對於財產權上訴之第二審判決，如因上訴
所得受之利益不逾十萬元者，不得上訴，此項數額應以銀元計算。又對於不得上訴之
第二審判決而上訴者，依同法第四百八十一條準用同法第四百四十二條第一項之規定
，原第二審法院應以裁定駁回之。次按訴訟標的之價額由法院核定；核定訴訟標的之
價額，以起訴時之交易價額為準；又以一訴附帶主張利息或其他孳息、損害賠償、違
約金或費用者，不併算其價額，民事訴訟費用法第四條第一項、第二項前段、第五條
第二項定有明文。查本件相對人起訴請求抗告人遷讓交還台北市○○區○○街六十六
巷十九號房屋（面積五六‧三八平方公尺），併附帶請求自民國八十三年八月二十日
起至交還前開房屋之日止，按月給付新台幣七千九百九十元之損害金。相對人依台北
市稅捐稽徵處文山分處八十三年十月四日北市稽文（乙）字第一七一八五號函陳報該
棟房屋之價額為新台幣四萬四千七百三十三元（見一審卷六八頁反面、外放該函件）
核計銀元一萬四千九百一十一元，並經第一審法院核定在案。抗告人受敗訴判決，提
起第二審上訴，經第二審法院亦核定其訴訟標的之價額為銀元一萬四千九百一十一元
（見二審卷第一宗三○頁），抗告人亦不爭執，以此數額繳納第二審裁判費。從而，
原法院核定本件訴訟標的價額為新台幣四萬四千七百三十三元，尚無不合。抗告意旨
略以：將系爭房屋基地價額及附帶請求相當於租金之損害金一併計算，其上訴利益逾
新台幣三十萬元，自得提起第三審上訴云云，顯有誤會。本件抗告人之訴訟標的價額
顯未逾銀元十萬元，抗告人提起第三審上訴所得受之利益既未逾銀元十萬元，自在不
得上訴第三審之列，原法院因認抗告人之上訴為不合法，以裁定駁回，於法並無違背
。抗告意旨，指摘原裁定不當，聲明廢棄，非有理由。
據上論結，本件抗告為無理由，依民事訴訟法第四百九十二條第一項、第九十五條、
第七十八條，裁定如主文。
中      華      民      國    八十九    年      五      月     十二     日
                              最高法院民事第二庭
                                  審判長法官  曾  桂  香
                                        法官  劉  延  村
                                        法官  劉  福  聲
                                        法官  黃  秀  得
                                        法官  蘇  達  志
      右正本證明與原本無異
                                              書  記  官
中      華      民      國    八十九    年      五      月    二十四    日


司法院資訊處製作；財團法人民間司法改革基金會備份。
